臺灣高等法院臺中分院刑事判決　　　94年度上更(一)字第77號
上　訴　人
即　被　告　甲○○
指定辯護人　丙○○　律師
上　訴　人
即　被　告　丁○○
指定辯護人　本院公設辯護人　乙○○
上列上訴人等因毒品危害防制條例案件，不服臺灣臺中地方法院
91年度訴字第2670號中華民國93年1月13日第一審判決 （起訴案
號：臺灣臺中地方法院檢察署91年度偵字第2816號），判決後，
提起上訴，經最高法院第一次發回更審本院判決如下：
    主 　　 文
原判決關於丁○○販賣第一級毒品及第二級毒品部分暨甲○○部
分均撤銷。
丁○○共同販賣第一級毒品，處有期徒刑玖年；如附表一編號七
所示之第一級毒品海洛因，沒收銷燬之；門號00000000
00號之行動電話壹支沒收，販賣第一級毒品海洛因所得新台幣
壹仟元沒收，如全部或一部不能沒收時，以其財產抵償之。
被訴販賣第二級毒品部分，無罪。
如附表一編號一、三、五所示之第一級毒品海洛因，及如附表一
編號二、四、六所示之第二級毒品安非他命，均沒收銷燬之。
甲○○無罪。
    事  　　實
一、丁○○前因違反麻醉藥品管理條例案件，經臺灣臺中地方法
    院以民國（下同）80年度易字第412號判決判處有期徒刑5月
    ，如易科罰金，以300元折算1日確定；又因違反懲治盜匪條
    例等案件，經臺灣臺中地方法院以 80年度訴字第508號判決
    判處應執行有期徒刑8年2月（原審判決誤載為8年2年），褫
    奪公權5年，由最高法院以 80年臺上字第5568號判決駁回上
    訴確定，上開2案件復經本院以 81年度聲字第三號裁定合併
    應執行有期徒刑8 年6月，褫奪公權5年，於80年12月12日起
    入監執行，於84年2 月25日假釋付保護管束，然又因於假釋
    期間因違反麻醉藥品管理條例案件，經臺灣臺中地方法院以
    84年度易字第3329號判決判處有期徒刑7月確定， 並接續前
    殘刑6年9月10日執行，於85年3月15日起入監執行，於90年1
    月17日假釋付保護管束，未構成累犯。
二、詎丁○○猶不知悔改，於假釋付保護管束期間內，以營利為
    目的，基於販賣第一級毒品海洛因之犯意，於91年2月1日下
    午3時30分許，因林策真以其所有門號為000000000號之行動
    電話與丁○○所有之上開門號行動電話聯絡，表示欲購買10
    00元之第一級毒品海洛因後，丁○○隨即轉知與其有共同犯
    意聯絡之不詳姓名年籍約二十幾歲之成年男子，並指示該不
    詳姓名年籍之成年男子持第一級毒品海洛因一包（淨重0‧2
    7公克，包裝重0‧23公克） ，至臺中市○○○路174巷土地
    公廟旁交付予林策真，並收取現金1000元。嗣林策真收受該
    不詳姓名年籍之成年男子交付之毒品完成交易後，旋即由在
    前述土地公廟旁埋伏之臺中縣警察局少年隊員警，分組各於
    同日15時40分許，在臺中市○○○路與天祥路口處，將林策
    真欄截臨檢查獲，並扣得其持有上開第一級毒品海洛因 1包
    開第一級毒品海洛因1包 （此包海洛因扣存於林策真所涉臺
    灣臺中地方法院檢察署〔下稱臺中地檢署〕91年度毒偵字第
    406號案件，未扣存於本案）；復於同日下午3時50分許，在
    臺中市○○區○○路724巷口之便利商店前， 逮捕因贓物案
    件而經通緝之甲○○，並於同日下午4時許， 經甲○○帶同
    員警到臺中市○○路○段138巷59號陳春美租屋處（下稱陳春
    美租屋處）執行搜索時，見現場有陳春美、藍慶義、羅和本
    3人，隨後有謝聖凰及張仕仁敲門入內， 最後係丁○○於員
    警搜索約20分鐘後始敲門入內，經警在其中1個房間 （下稱
    第1個房間）查獲第一級毒品海洛因6小包（合計淨重1.27公
    克，包裝重2.91公克）、第二級毒品甲基安非他命1小包 （
    淨重0.17公克，其中0.02公克供檢驗用罄，餘0.15公克）及
    注射針筒4支、分裝袋4包；在另一個房間 （下稱第2個房間
    ）查獲分裝袋2包、安非他命吸食器1組、天平秤1組、白粉1
    包（經檢驗無毒品反應，淨重23.18公克，包裝重 0.84公克
    ，公訴人將之誤載為海洛因） 及鐵盒1個，該鐵盒內裝有第
    一級毒品海洛因共12包（合計淨重7.04公克，包裝重4.52公
    克）、第二級毒品甲基安非他命共10小包（合計淨重159.41
    公克，其中0.23公克供檢驗用罄，餘159.18公克）、現金 1
    萬6千5百元；；復在第3個房間（下稱第3個房間）查獲第一
    毒品海洛因3小包 （合計淨重0.35公克，包裝重0.75公克）
    、第二級毒品甲基安非他命3包（內含15小包，合計淨重33.
    8公克，其中0.26公克供檢驗用罄，餘33.54公克，公訴人將
    此部分誤載為71公克）、注射針筒2支、分裝袋6大包、調粉
    器1組及安非他命吸食器2組等物；另在丁○○身上查獲白粉
    2包（經檢驗無毒品反應，淨重7.81公克，包裝重 0.77公克
    ）及其所有之行動電話2支（門號分別為0000000000、00000
    00000號，廠牌分別為NOKIA3310、MOTOROLAL2000） （上開
    在陳春美租屋處第 2個房間所查獲之物均扣存於陳春美所涉
    臺中地檢署91年度偵字第2559號案件，未扣存於本案），始
    查悉上情。
三、案經臺中縣警察局報請臺灣臺中地方法院檢察署檢察官偵查
    起訴。
    理  　　由
壹、有罪方面：
一、訊據上訴人即被告（下稱被告）丁○○固坦承於右揭時、地
    ，有交付第一級毒品海洛因予以下證人林策真之事實不諱，
    而堅詞否認有何販賣第一級毒品海洛因予證人林策真之犯行
    ，供稱：案發當天，伊有託一位20幾歲的人拿海洛因給林策
    真，但只有給一點點，不到1公克云云。
二、按被告以外之人於偵查中向檢察官所為之陳述，除顯有不可
    信之情況者外，得為證據。復按被告以外之人於檢察事務官
    、司法警察官或司法警察調查中所為之陳述，與審判中不符
    時，其先前之陳述具有較可信之特別情況，且為證明犯罪事
    實存否所必要者，得為證據。現行刑事訴訟法第159條之1第
    2項及第159條之2分別定有明文。惟該2條文係於 92年1月14
    日修正，並於 92年9月1日施行，依刑事訴訟法施行法第7條
    之3但書： 「修正刑事訴訟法施行前已依法定程序進行之訴
    訟程序，其效力不受影響」之規定，如證人於該條文施行前
    之法定程序作證，其證言之證據能力，自不受92年9月1日始
    施行之修正後刑事訴訟法第159條之1第2項及第159條之2 的
    影響。本件證人在警局詢問及檢察官訊問時為相關陳述之時
    間皆在92年9月1日刑事訴訟法第159條之1第2項及第159條之
    2施行之前（詳後說明） ，揆諸首揭說明，本件證人在警局
    詢問及檢察官訊問時所為之陳述，既均係依陳述當時之法定
    程序為之，該等陳述應仍有證據能力，自不受92年9月1日始
    施行之修正後刑事訴訟法第159條之1第2項及第159條之 2的
    影響，合先敘明。
三、經查：
  (一)被告丁○○於原審供稱：「我是有拿毒品給林策真，‧‧‧
    是我叫人拿給她的，我叫的人有二十幾歲，但不是甲○○」
    等語（詳見原審卷(二)第168頁） ，而證人林策真於警詢時即
    供稱：伊打電話給綽號「阿海」之男子，電話為0000000000
    ，伊要向綽號阿海購買一包海洛因，價值1000元，隨後「阿
    海」叫伊在土地公廟旁等，結果是上訴人即被告（下稱被告
    ）甲○○（註：甲○○所涉本部分犯行，本院認不能成立，
    理由詳如後述）將一小包海洛因交給伊，伊順便付他一千元
    等語（參見臺灣臺中地方法院檢察署91年度偵字第2816號偵
    查卷宗第19頁），雖其於原審到庭改稱：因伊毒癮犯了，跟
    被告丁○○要的，伊打電話給被告丁○○，是被告丁○○拿
    給伊，伊不是跟被告丁○○買的云云（參見原審刑事卷宗(一)
    審判筆錄第172頁） ，又於原審審理時證稱：警察查獲時伊
    身上的海洛因是一個年輕人給伊的，那個年輕人是被告丁○
    ○叫他拿給伊的，那時伊沒有拿錢給那個年輕人，被告甲○
    ○伊不認識等語（參見原審刑事卷宗(二)第60頁(一)第62頁），
    雖林策真對於是否甲○○交付伊毒品之事實，前後不一而未
    能認定本件係甲○○受被告丁○○之託交付毒品海洛因予林
    策真，然林策真對於渠所有的毒品均係先與被告丁○○約定
    後再取得之事實與被告丁○○所供確有交付林策真海洛因之
    情節完全相符，雖被告丁○○一再辯稱：伊係無償轉讓毒品
    海洛因予林策真云云，惟被告丁○○於原審即供稱：「我吸
    毒吸到沒錢，我都跟地下錢莊借錢」等語（詳見原審卷(二)第
    90頁）、林策真亦於原審證稱：「與丁○○只是普通朋友，
    交情並不是妻好」等語（詳見原審卷(二)第63頁），則以被告
    丁○○之經濟並不富裕，與林策真係朋友，並無特殊交情，
    被告丁○○應無無償交付海洛因供林策真施用之理，是林策
    真證稱確有交付1000元予被告丁○○購買海洛因之事實，應
    與事實相符，而被告丁○○辯稱：係無償轉讓予林策真云云
    ，即非可採。
  (二)再按我國查緝海洛因之施用或販賣一向執法甚嚴，對於販賣
    海洛因者尤科以重度刑責，且海洛因量微價高，販賣者率有
    暴利可圖，茍非意圖販賣營利，一般人焉有可能甘冒重度刑
    責而販賣海洛因，且被告不僅花費行動電話連繫費，且派遣
    不詳姓名年籍之人代為至約定地點交付海洛因，均須花費時
    間及費用，且被告丁○○本身吸毒尚需向地下錢莊借錢，而
    與林策真亦非至交，被告丁○○果未賺取差價，應無依約派
    遣人員攜帶海洛因前往約定地點之理。從而被告雖否認有販
    賣海洛因之犯行，而無可查證其販入與賣出之確實賺取差價
    ，惟依前述之推論，被告販賣海洛因當有意圖營利之犯意，
    自亦足認定。綜上所述，本件事證明確，被告販賣第一級毒
    品海洛因之犯行，堪以認定。
  (三)雖證人林策真於警詢證稱：「（問：妳向阿海丁○○購買幾
    次毒品？價格多少？）今天是第一次即被查獲，1小包 1000
    元，以前是阿海送的‧‧‧（問：妳於何時開始吸食海洛因
    毒品？最後一次何時？何地？） 於91年1月29日開始吸食海
    洛因毒品，最後一次也是同時間在家中」等語（詳見偵字第
    2816號卷第19頁），就林策真所述阿海送其毒品之時間、地
    點、數量均不明確，況其於原審又證稱：「（問：之前跟何
    人買毒品？）那個人我不認識，都是同夥要買毒品，我就拜
    託他們買的。我記得跟一位叫『石頭』買」等語（詳見原審
    卷(一)第172頁）「 （問：之前妳買毒品都託『石頭』買？）
    是」（詳見原審卷(一)第173頁） ，則以林策真證稱吸用之毒
    品只有在91年1月29日一日， 依證人林策真所證述，其間復
    海洛因，自無從以其於警詢時供稱阿海送的即認被告丁○○
    有無償提供海洛因供林策真施用，況如前所述，被告丁○○
    本身施用海洛因已無多餘錢財，而林策真與被告丁○○復無
    交情，本件並無從認定被告丁○○無償提供海洛因供林策真
    施用，附此敘明。
四、按海洛因業經毒品危害防制條例第2條第2項第 1款明定為毒
    品，而被告行為後，毒品危害防制條例已於93年1月9日修正
    公布施行，雖本罪之構成要件及刑罰，均未更異，惟仍應依
    刑法第2條第1項之規定，適用裁判時之法律，是惟核其所為
    ，係犯93年1月9日修正後毒品危害防制條例第4條第1項之販
    賣第一級毒品罪。又被告丁○○販賣毒品前分別持有第一級
    毒品海洛因低度行為，為其販賣第一級毒品海洛因之高度行
    為所吸收，不另論罪；被告丁○○與姓名年籍不詳之成年男
    子就販賣第一級毒品部分有，犯意聯絡及行為分擔，應依刑
    法第28條之規定，論以共同正犯，按被告丁○○販賣對象僅
    有林策真一人，且販毒所得不多，扣案之毒品雖眾，然非巨
    量，復查無實據可認被告丁○○係毒品之「大盤」、「中盤
    」毒販，而應僅係零星之小額交易，其惡性與犯罪情節較諸
    大量走私進口或長期販賣毒品之「大盤」、「中盤」毒販有
    重大差異，倘概科以販賣第一級毒品之法定本刑死刑或無期
    徒刑，誠為情輕法重，猶嫌過苛，本院衡其犯罪情狀，認為
    若科處死刑、無期徒刑，在客觀上足以引起一般人同情，故
    爰依刑法第59條規定，就被告丁○○販賣第一級毒品部分，
    酌量減輕其刑。被告丁○○上述連續販賣第一級毒品犯行具
    有加重及減輕之事由，應依法先加後減。原審判決認被告丁
    ○○販賣第一級毒品部分罪證明確，予以論罪科刑，固非無
    見，惟按、原審判決未及為被告行為後，93年1月9日修正
    公布施行毒品危害防制條例之新舊法適用，尚有未洽。、
    另原審判決認定被告丁○○與甲○○有共同販賣第一級毒品
    海洛因予林策真；及被告丁○○另有販賣第一級毒品海洛因
    予甲○○、謝聖凰、張仕仁等人，又上開在陳春美租屋處所
    查扣之分裝袋、天平秤及鐵盒暨其中之毒品、現金等物為被
    告丁○○所有等節，均有未洽。被告丁○○上訴否認有販賣
    毒品予林策真，指摘原審判決不當，雖無理由，惟其上訴否
    認有販與甲○○共同販賣第一級毒品海洛因予林策真；及否
    認販賣第一級毒品海洛因予甲○○、謝聖凰、張仕仁等人以
    及上開在陳春美租屋處所查扣之分裝袋、天平秤及鐵盒暨其
    中之毒品、現金等物為其所有等情，指摘原審判決不當，即
    有理由（理由詳如后所述），原判決關於被告丁○○販賣第
    一級毒品部分，既有前揭可議之處，即屬無可維持，自應由
    本院將原判決關於被告丁○○販賣第一級毒品部分撤銷改判
    。爰審酌被告丁○○販賣第一毒品，可使購買或收受施用者
    形成成癮性，導致精神障礙與性格異常，戕害國人身體健康
    ，及危害社會治安，所生危害甚巨，暨渠等素行、智識、犯
    罪手段、犯罪所得及犯後猶飾詞圖卸刑責，未見悔意，難認
    其犯後態度良好等一切情狀，量處被告有期徒刑玖年、至扣
    案如附表一所示之海洛因及安非他命，分別屬毒品危害防制
    條例第2條第2項第1款、第2款之第一級毒品及第二級毒品，
    有上開鑑定報告在卷可稽，其中除編號七海洛因1包係被告
    丁○○轉讓予林策真者外，其餘均非被告丁○○所有，前已
    認定，且其中編號三之海洛因12小包及編號四之安非他命10
    小包，未扣存於本案（係扣存於陳春美所涉臺中地檢署91年
    度偵字第2559號案件），惟如附表一所示之海洛因及安非他
    既均為違禁物，且已據公訴人於起訴書聲請沒收並銷燬之，
    爰依同條例第18條第1項前段規定，宣告沒收銷燬之。另據
　　證人陳春美於91年12月27日偵查時供稱：「（問：你說你家
  　中查獲之毒品是丁○○的？）不是。是綽號德哥羅和本，當
    天他也有被查獲」、「（問：為何你要說是丁○○的？）羅
    和本打電話叫一個女子過來，之後警察都叫我說是丁○○的
    」、「（問：羅和本何時將毒品放在你那裡？）查獲當天他
    拿去的，他拿來20分鐘後，警察就來了」、「（問：毒品是
    羅和本的？）是」、「（問：這些毒品在你家那裡查獲的？
    ）客房，全部都放在袋子裡」、「（問：為何前後都說毒品
    是丁○○的？）我後來想想要說實話，毒品確實是羅和本的
    」、「（問：有誰知道毒品是羅和本的？）只有我。當初他
    拿袋子進來時只有我和藍慶義及羅和本在場而已」等語（見
    原審刑事卷宗(二)第128頁）、又於本案原審92年3月20日到庭
    證稱：當天在其房間內獲之毒品、吸食器、分裝袋、天平秤
    等物，均是羅和本所有等語（見原審卷(一)第225頁） ，而同
    案被告甲○○亦於原審供稱：「這些東西都是羅和本帶去的
    ，因為我們都是向羅和本買毒品的」等語（見原審卷(二)第16
    8頁） 、以及被告丁○○亦堅決否認當天在其房間內獲之毒
    品、吸食器、分裝袋、天平秤等物為其所有，本院認此部分
    扣案物，並無從認定係被告丁○○所有附予敘明。再者，如
    附表二之（一） 門號0000000000號行動電話1支，係被告丁
    ○○所有，供其販賣第一級毒品海洛因所用之物，業如前述
    ， 應依毒品危害防制條例第19條第1項前段之規定沒收之。
    又如附表三之（一）門號 0000000000號行動電話1支雖為被
    告丁○○所有，然未能證明其係供本件犯罪所用之物；另其
    餘如附表二、三之物品尚無法證明為被告丁○○所有，前亦
    敘明，且此部分皆非違禁物，均不另為沒收之諭知，併予敘
    明。又被告丁○○與不詳姓年籍之成年男子販賣第一級毒品
    海洛因予林策真所收取之所得 1千元，係被告丁○○販賣第
    一級毒品海洛因予林策真之所得，應依同條例第十九條第一
    項宣告沒收，如全部或一部不能沒收時，以其財產抵償之。
五、公訴意旨另略以：被告丁○○另以營利為目的，基於販賣第
    一級毒品海洛因之概括犯意，自90年11月初起至91年1月8日
    止，在臺中市○○路724巷17號3樓甲○○住處，以每小包 1
    千元之價格，連續販賣第一級毒品海洛因各 1小包予甲○○
    共4次；又於91年1月底某日，因謝聖凰以其所有之門號0000
    000000號行動電話與被告丁○○所有門號為0000000000號之
    行動電話聯絡購買第一級毒品海洛因事宜，被告丁○○遂分
    別在臺中市○○路附近之土地公廟旁，以每小包 1千元之價
    格，連續販賣第一級毒品海洛因各 1小包予謝聖凰、張仕仁
    （公訴人誤載為張仕全）各 1次，因認被告丁○○另涉犯毒
    品危害防制條例第4條第1項之販賣第 1級毒品罪嫌云云。訊
    據被告丁○○迭於警詢、偵查、原審及本院審理時堅詞否認
    有何右揭販賣第一級毒品海洛因之犯行，辯稱：伊根本不認
    識謝聖凰及張仕仁，不可能販賣海洛因給他們，也未曾販賣
    海洛因給甲○○；又伊係於員警在陳春美租屋處搜索時才敲
    門入內，員警僅在伊帽子查獲2包白粉， 其餘在該屋內所查
    獲之物品均非伊所有，該查獲毒品都是羅和本所有，是羅和
    本在販毒，他是大藥頭等語。而公訴意旨認被告丁○○有販
    賣第一級毒品予證人甲○○、謝聖凰、張仕仁之犯行，無非
    以證人甲○○、謝聖凰、張仕仁及陳春美之指證，及在陳春
    美住處查獲之毒品、分裝袋、天平秤及現金，並被告丁○○
    與證人謝聖凰之行動電話通聯紀錄等資為論據。經查：
    (一)有關證人陳春美、甲○○、謝聖凰、張仕仁之陳述，說明
      如下：
      1.證人陳春美之陳述部分：證人陳春美於其所涉販賣毒品
        案件（經警移送臺中地檢署以91年度偵字第2559號偵辦
        ，並於92年11月13日處分不起訴確定，見原審卷（二）
        第120至137頁、本院上訴審卷第255、256頁及本院上訴
        審所調臺中地檢署91年度偵字第2559號卷宗影本）之91
        年2月1日警詢時供稱：「（問：丁○○有無販賣安非他
        命及海洛因？）有，他有販賣安非他命及海洛因」、「
        （問：你是如何知道他販賣毒品？）因為他曾叫我兒子
        甲○○順便拿毒品去賣給別人，平時都是他一個人去做
        毒品的交易」等語（見臺中地檢署91年度毒偵字第 387
        號偵查卷宗第16頁）；而經警於查獲翌日（即91年2月2
        日）移送臺中地檢署內勤檢察官訊問時供稱：「（問：
        甲○○、丁○○如何販賣毒品？）甲○○是我兒子，沒
        有販賣毒品，丁○○有無販賣我不知道」等語（見原審
        刑事卷宗（二）第121頁反面）；又於本院上訴審93年8
        月26日審理時作證結證稱：「（問：有無看到你兒子甲
        ○○販賣毒品？）沒有」、「（問：你有無看到別人拿
        毒品給你兒子然後你兒子販賣給別人？）警察抓到的時
        候，警察說我兒子販賣，我說不可能，我猜想是不是別
        人拿毒品給兒子再拿給人家，但這是我自己猜想的，我
        不知道警察就寫了」、「（問：在91年2月1日〔警詢時
        〕你稱：因為他〔指丁○○〕曾叫我兒子甲○○順便拿
        毒品賣給別人‧‧‧是否實在？〔審判長提示91年毒偵
        字第38 7號卷第16頁91年2月1日陳春美警訊筆錄〕）沒
        有，我沒有這樣說，那天抓到的時候，警察說我兒子有
        拿東西賣給別人，我說不可能，有沒有可能別人叫我兒
        子拿東西去給人家，我只是猜想」、「（問：販賣毒品
        處罰很重你是否知道？）我知道」、「（問：既然知道
        販賣毒品很重，為何還說你兒子？）因為那天警察也有
        抓到我兒子，警察說我兒子拿毒品給人家，我說不可能
        」等語（見本院上訴審卷第180至181頁）。觀諸證人陳
        春美歷次之陳述，其先於自己涉嫌販賣毒品案件之警詢
        時供稱被告丁○○、甲○○有共同販賣毒品之情事；然
        於案發翌日（即91年2月2日）經警移送檢察官訊問時隨
        即改稱：其不知道被告丁○○有無販賣，而被告甲○○
        並未販賣毒品等語；其後於本案本院審理時作證稱：其
        並未看到別人拿毒品給甲○○去販賣等語，益見證人陳
        春美就被告丁○○、甲○○有無販賣毒品乙節於警詢時
        所為之陳述，較諸偵查及審判中所為之陳述前後並不一
        致。且本件除甲○○經林策真一度指證有受被告丁○○
        之託交付海洛因予林策真外（本院認本部分甲○○為被
        告丁○○交付海洛因予林策真部分，並無積極證據足資
        證明，理由詳如後述），並無其他自甲○○處取得被告
        丁○○交待之交付海洛因之人足供佐證，並無從以陳春
        美上開證述，認本件被告丁○○有透過甲○○交付第一
        級毒品予他人而認被告丁○○涉有其他販賣毒品海洛因
        之犯行，合先敘明。
      2.證人甲○○、謝聖凰、張仕仁之陳述部分，分析於后：
        (1)證人甲○○固於91年2月1日警詢中供稱：伊於90年11
          月初開始向丁○○購買海洛因，每1小包價格 1000元
          ，迄今共向丁○○購買毒品4次，最近1次是於 91年1
          月8日左右，地點都在臺中市○○路 724巷17號3樓等
          語 （見臺中地檢署91年度毒偵字第387號卷第20頁）
          ；惟於臺中地檢署91年度偵字第2559號陳春美毒品案
          件91年12月27日偵查時作證改稱：「（問：你吸用的
          毒品那來？）之前我跟一位綽號叫財哥的成年男子買
          的等語（見原審卷(二)第128頁）；復於本案原審92年1
          月13日調查時供稱：伊係向「阿財」購買毒品，且有
          與丁○○一起出錢向丁○○的朋友購買毒品等語（見
          原審卷(一)第88頁）；於本院上訴審93年6月3日審理時
          供稱：「我拿錢給丁○○，讓他去買毒品，因為毒品
          是我們要一起買的，聽丁○○跟我說毒品是跟羅和本
          買的」等語（見本院上訴審卷第143至144頁）。可見
          其就有無向被告丁○○購買海洛因乙節於警詢時所為
          之陳述，顯與偵查及審判中所為之陳述紛歧迥異。且
          為被告丁○○所堅決否認，亦無從以甲○○前後不一
          之指述，為不利於被告丁○○販賣海洛因予甲○○之
          認定。
        (2)證人謝聖凰於警詢時供稱：其與張仕仁進屋正要向綽
          號「阿海」（經當場指認為被告丁○○）購買海洛因
          ，伊曾向「阿海」購買二次，每次購買1小包 1000元
          ‧‧‧在查獲地點（即臺中市○○路○段138巷59號 1
          樓）交易等語 （見臺中地檢署91年度毒偵字第387號
          卷第27頁）；惟其於本案原審 92年2月20日調查時證
          稱：查獲當天係其要向「阿本」買海洛因，被查獲前
          幾天亦係向「阿本」買的，伊係與丁○○一起向「阿
          本」買海洛因等語（見原審卷(一)第168至169頁）。可
          見其就有無向被告丁○○購買海洛因乙節於警詢時所
          為之陳述，顯與審判中所為之陳述紛歧迥異。而證人
          張仕仁於警詢時供稱：其向「阿海」買過一次毒品海
          洛因，價格是1千元1小包，時間在 91年1月底某天下
          午，地點在「阿海」住處附近的土地公廟，其每次都
          與謝聖凰一起去，都是謝聖凰與「阿海」聯絡，「阿
          海」經其指認就是丁○○等語（見臺中地檢署91年度
          毒偵字第387號卷第22頁反面）；惟其於本案原審 92
          年1月27日到庭證稱： 其不認識丁○○，毒品都是其
          自己向「阿勇」買的，謝聖凰沒有帶其去買毒品，被
          查獲當天係謝聖凰說要載其去找朋友等語（見原審卷
          (一)第120至122頁），且於本院本審審理中再證稱：「
          （問：提示警訊筆錄，證稱：『有向阿海購買一次海
          洛因，丁○○就是〈阿海〉』等語，是否屬實？）當
          時所講不實在，因為當時警察說只要將責任推給楊富
          華就可以放我們回去。（問：實際上，是否有向楊富
          華購買海洛因？）沒有，我與丁○○不認識。（問：
          海洛因是向何人購買？）一個叫阿強的，本名不知道
          ，年齡大概三十幾歲。（問：你於原審證稱係向「阿
          勇」購買，為何與今日所述不一樣？）兩個都有向他
          們買，其中一個沒有貨的話，就向另一個人購買。」
          等語（詳見本院本審審理卷第207頁） 。可見其就有
          無向被告丁○○購買海洛因乙節於警詢時所為之陳述
          ，顯與審判中所為之陳述紛歧迥異。且互核證人謝聖
          凰與張仕仁二人於警詢所證向阿海購海洛因之次數及
          買受地點均不相符，證人謝聖凰證稱：「交易二次，
          在臺中市○○路○段138巷59號1樓」 、證人張仕仁證
          稱：「交易一次，在『阿海』住處附近的土地公廟」
          ，互核證人謝聖凰與張仕仁警詢所證即有不符，而無
          從執為不利於被告之認定，遑論證人謝聖凰與張仕仁
          二人嗣後於分別原審及本院完全否認向被告丁○○購
          海洛因之證述。況證人陳春美亦直指於其租屋處扣得
          之物品係羅和本所有，且同案被告甲○○於原審復供
          稱：「這些東西都是羅和本帶去的，因為我們都是向
          羅和本買毒品的」等語（見原審卷(二)第168頁） 、則
          證人謝聖凰於原審否認係向被告丁○○購買海洛因，
          即非不可採。
    (二)雖門號0000000000號、0000000000號之行動電話各為被告
      丁○○與證人謝聖凰案發當天分別為被告丁○○及證人謝
      聖凰所使用，已據被告丁○○及證人謝聖凰所承認；且該
      2支電話於91年1月30日及2月1日有多次之通話紀錄，亦有
      門號0000000000號電話之通聯紀錄一份附卷可稽（見臺中
      地檢署91年度偵字第2816號卷第70、71、73頁），惟此部
      分證據僅能證明被告丁○○與證人謝聖凰於上開日期有以
      該二支行動電話通話而已，尚難以之證明被告丁○○有販
      賣毒品海洛因予證人謝聖凰及張仕仁之情事。
    (三)1.本件員警於案發當天下午至陳春美租屋處搜索時，在一
      個房間查獲第一級毒品海洛因6小包（合計淨重1．27公克
      ，包裝重2‧91公克） 、第二級毒品甲基安非他命一小包
      （淨重0．17公克，其中0‧02公克供檢驗用罄，餘 0‧15
      公克）及注射針筒4支、分裝袋4包；在另一個房間查獲第
      一級毒品海洛因共12包（合計淨重7‧04公克，包裝重4‧
      52公克）、第二級毒品甲基安非他命共10小包（合計淨重
      159‧41公克，其中0‧23公克供檢驗用罄，餘 159‧18公
      克） 及現金1萬6500元、分裝袋2包、安非他命吸食器1組
      、天平秤1組、白粉1包（經檢驗無毒品反應，淨重23‧18
      公克，包裝重0‧84公克，公訴人將之誤載為海洛因） ；
      復在第三個房間查獲第一級毒品海洛因三小包（合計淨重
      0‧35公克，包裝重0‧75公克）、第二級毒品甲基安非他
      命3包（內含15小包，合計淨重33‧8公克，其中0‧265公
      克供檢驗用罄，餘33‧54公克，公訴人將此部分誤載為71
      公克） 、注射針筒2支、分裝袋6大包、調粉器1組及安非
      他命吸食器2組等物；另警方執行搜索時， 被告丁○○適
      自外入內，經警盤查後，在被告丁○○身上查獲白粉 2包
      （經檢驗無毒品反應，淨重7‧81公克，包裝重0‧77公克
      ）、其所有之行動電話2支（門號分別為0000000000、000
      0000000號，廠牌分別為ＮＯＫＩＡ3310、 ＭＯＴＯＲＯ
      ＬＡＬ2000）等節，有臺中縣警察局少年隊搜索扣押筆錄
      影本及臺中縣警察局扣押物品目錄表影本各一份在卷足憑
      （見91年度偵字第2816號卷第21至24頁）；且上開扣案毒
      品經送鑑定後，確各為第一級毒品海洛因及第二級毒品安
      非他命，另扣案白粉經送鑑定後，確無毒品反應等情，亦
      有法務部調查局、91年3月19日調科壹第000000000號、第
      000000000、第000000000號鑑定通知書影本三紙，及內政
      部警政署刑事警察局 92年6月10日刑鑑字第0920098028號
      、92年6月24日刑鑑字第0920098023號、 92年8月5日刑鑑
      字第0920098024號鑑驗通知書3紙附卷可按。 2.惟被告丁
      ○○迭於警詢、偵查、原審及本院上訴審審理時僅坦承員
      警自其身上所查獲之白粉2包及行動電話2支為其所有，惟
      堅詞否認上開其餘扣案物品為其所有，辯稱：伊係於員警
      在陳春美租屋處搜索時才敲門入內，員警僅查獲其持有白
      粉二包及行動電話二支，其餘在該屋內所查獲之物品均非
      伊所有，查獲毒品都是羅和本所有，是羅和本在販毒，他
      是大藥頭等語。故本件員警在陳春美租屋處所查獲之毒品
      、分裝袋、天平秤及現金等物，是否為被告丁○○所有，
      即有查明之必要。分別說明如下：(1)有關證人陳春美之陳
      述部分：證人陳春美於其所涉販賣毒品案件（即臺中地檢
      署以91年度偵字第2559號案件）之91年2月1日警詢時供稱
      ：在伊房間查獲之物品為丁○○所有等語（見臺中地檢署
      91年度毒偵字第387號偵查卷宗第14頁）；再於該案件 91
      年2月2日檢察官訊問時供稱：被警查扣的物品全部是丁○
      ○所有等語（見原審卷(二)第121頁）；復於 91年4月4日檢
      察官訊問時供稱：被搜索的房子是伊租的，但被警查扣的
      物品都是丁○○所有，雖伊有向警否認該物品非伊所有，
      但警察不相信，說該物品係在伊住處找到，是伊所有，才
      叫伊在扣押筆錄簽名等語（見原審卷(二)第124頁） ；復於
      91年12月27日偵查時供稱：「（問：你說你家中查獲之毒
      品是丁○○的？）不是。是綽號德哥羅和本，當天他也有
      被查獲」、「（問：為何你要說是丁○○的？）羅和本打
      電話叫一個女子過來，之後警察都叫我說是丁○○的」、
      「（問：羅和本何時將毒品放在你那裡？）查獲當天他拿
      去的，他拿來20分鐘後，警察就來了」、「（問：毒品是
      羅和本的？）是」、「（問：這些毒品在你家那裡查獲的
      ？）客房，全部都放在袋子裡」、「（問：為何前後都說
      毒品是丁○○的？）我後來想想要說實話，毒品確實是羅
      和本的」、「（問：有誰知道毒品是羅和本的？）只有我
      。當初他拿袋子進來時只有我和藍慶義及羅和本在場而已
      」等語（見原審刑事卷宗(二)第128頁） 。又證人陳春美於
      本案原審92年3月20日到庭證稱： 當天在其房間內獲之毒
      品、吸食器、分裝袋、天平秤等物，均是羅和本所有等語
      （見原審卷(一)第225頁）；且於本院上訴審93年8月26日審
      理時結證稱：「（問：在你房間扣到的一級毒品、二級毒
      品到底是誰的？）不是在我的房間，那是在客房搜到的，
      當時我就有說那不是我的房間，所以我也不知道那個東西
      是誰的」、「（問：以前你不是說毒品是羅和本的？）那
      是警察要我說出一個人，如果我不說出一個人罪就要我擔
      」、「（問：你最早說東西是丁○○的，後來又說是羅和
      本的，毒品到底是誰的？）我不知道到底要說是誰的，我
      說是丁○○的，丁○○說不是，事實上我真的不知道是誰
      的，也不是我的，也不是我兒子的」、「（問：為何羅和
      本會在你那裡？）他在那邊吸毒」、「（問：羅和本吸的
      毒品是什麼？毒品是誰的？）羅和本沒有吸食安非他命，
      安非他命是我吸的，海洛因是誰的我不知道，因為我沒有
      吸食海洛因」等語（見本院上訴卷第177至179頁）；另於
      本院上訴審93年11月1日審理時結證稱：「 （問：在你房
      間查獲的12包海洛因、安非他命10包、現金 1萬6500元、
      分裝袋兩包、吸食器、天平秤這些都是何人的？）我只知
      道現金是丁○○的，警員將所有的東西都放在一起我不知
      道是誰的。現金是丁○○要走的時候放在鐵盒裡面鎖著，
      裡面還有什麼其他東西我不知道」、「（問：房間不是你
      的房間為何說是丁○○的？）那是客房不是房間，大家都
      在那邊泡茶」等語（見本院上訴審卷第227至228頁）。觀
      諸證人陳春美歷次之陳述，其先於自己涉嫌販賣毒品案件
      之警詢及第一次檢察官訊問時供稱上開在其租屋處查扣之
      毒品、分裝袋、天平秤及現金等物皆為被告丁○○所有，
      其後於其案件檢察官訊問及本案審判時即改稱上開物品並
      非被告丁○○，而係羅和本所有，或稱不知道係何人所有
      ，其就上開物品是否為被告丁○○所有乙節之陳述顯然先
      後矛盾，尚難遽認上開物品為被告丁○○所有。惟依證人
      陳春美之陳述，可認於員警至其租屋處搜索時僅有其與藍
      慶義、羅和本3人在場而已，被告丁○○並未在場。 (2)有
      關證人藍慶義之陳述部分：證人藍慶義於其所涉施用毒品
      案件（經警移送臺中地檢署以91年度毒偵字第1061號偵辦
      ，見原審卷(二)第94頁）之91年2月1日警詢時供稱：其與陳
      春美於查獲當時正要吸食的安非他命，係陳春美所提供，
      在其當時所處的房間有查扣1個皮包，內有海洛因2包、安
      非他命2大包5小包、分裝袋2包， 另有紅色鐵盒是丁○○
      交由陳春美保管等語（見臺中地檢署91年度毒偵字第3587
      號卷第24頁至第25頁）；再於臺中地檢署91年度偵字第25
      59號陳春美毒品案件92年1月13日偵查時證稱：「（問：9
      1年2月1日下午你是否至陳春美家中？）是」、「 （問：
      陳春美家中有幾個人？）三個人，陳春美、羅和本和我」
      、「（問：你是與羅和本一起至陳春美家中？）不是。我
      是自己一個人去的，去的時候羅和本已經到了」、「（問
      ：毒品是向誰拿的？）我沒有買」、「（問：你是向陳春
      美或羅和本買毒品的？）是丁○○放在桌上，他沒有向我
      拿錢，我自己拿來用，他有同意讓我吸」、「（問：你如
      何知悉鐵盒子是丁○○的？）鐵盒子是丁○○拿去寄放在
      陳春美那裡的，當天下午丁○○要出去時放在那裡，我有
      親眼看到他拿去」、「（問：你去的時候他們有無將鐵盒
      子拿出來？）沒有」、「（問：是誰叫你吸用的？）沒有
      人叫我吸用，我看到就拿來吸用」等語（見原審卷(二)第13
      2至133頁）。觀諸證人藍慶義就其所吸食的安非他命究為
      何人所有，及究係其自己從陳春美住處桌上取用，或是經
      被告丁○○同意後始取用等節所為之陳述，前後紛歧。且
      證人藍慶義於該次檢察官訊問時先係稱其去陳春美住處時
      ，當時只有陳春美及羅和本在場云云，旋即改稱其去時有
      看到被告丁○○將鐵盒交由陳春美保管並將安非他命放在
      桌上云云，其就案發當天究有無在陳春美租屋處見到被告
      丁○○乙節之陳述，亦有不一致之處，是要難以證人藍慶
      義之陳述遽認上開在陳春美租屋處所查扣之分裝袋、天平
      秤及鐵盒暨其中之毒品、現金等物為被告丁○○所有。且
      藍慶義於93年9月2日經臺灣臺中地方法院以93年中檢偵宙
      緝字第3382號案通緝中迄今尚未緝獲，有臺灣高等法院被
      告通緝紀錄表一份在卷可稽，經本院傳拘復未能到庭，而
      其上開陳述，不僅前後不一，復為被告丁○○所否認，本
      院認無從執其上開陳述為不利於被告丁○○之認定，附此
      敘明(3)有關證人羅和本之陳述部分：證人羅和本於警詢時
      供稱「（問：警方於91年2月1日16時許．．．至臺中市○
      ○路○段138巷59號一樓搜索時，你因何事在場？）我是拿
      一組吸食器去送陳春美，所以在場」、「（問：現場查獲
      之毒品及吸食器是何人所有？）除了警方扣案的吸食器壹
      組是我拿去送陳春美的以外，其他毒品及器具我不知道是
      何人所有」等語（見原審卷(一)第251頁反面至第252頁），
      依其證詞並無何對被告丁○○不利之指證。(4)有關證人甲
      ○○之陳述部分：證人甲○○於臺中地檢署91年度偵字第
      2559號陳春美毒品案件91年12月27日偵查時證稱：「（問
      ：與陳春美何關係？）我母親」、「（問：平常是否與陳
      春美住一起？）有時有，有時沒有，臺中市○○路是自己
      的房子，臺中市○○路○段138巷509號1樓是租的房子」、
      「（問：上述租的地方住有那些人？）陳春美、我朋友潘
      玉琳、我妹妹及我」、「（問：丁○○是否常至租賃處？
      ）丁○○是我妹妹的朋友，偶而會住那裡」等語（見原審
      卷(二)第127頁反面）；再於本案原審 91年12月26日調查時
      陳稱：其於查獲當天未見丁○○至其母親租屋處等語（見
      原審卷(一)第127頁反面）；復於原審92年1月13日到庭陳稱
      ：「（問：丁○○何時住在東山路住處？）那房子是我母
      親承租，他沒有住在那裡，而是他有時會過去那邊」、「
      （問：為何東山路有他的房間？）那間房間租不到十幾天
      ，有時我也會回到東光路住．．．我不確定丁○○是否有
      住在東山路那邊」等語（見原審卷(一)第87至88頁）。依證
      人甲○○上開證詞，僅能證明被告丁○○係偶而至陳春美
      租屋處居住，並非固定住在該處，尚難以之證明上開在陳
      春美租屋處所查扣之分裝袋、天平秤及鐵盒暨其中之毒品
      、現金等物為被告丁○○所有。(5)有關證人張舒琦之陳述
      部分：證人張舒琦於本院上訴審 93年8月26日審理時證稱
      ：「（問：是否與丁○○有同居？何時開始？）有住在一
      起，90年11月中旬到他被抓到」、「（問：同居住在何處
      ？）有時候住太平市○○路他家，有時候住我台中市○○
      路的家，有時候住我媽媽租的東山路那個地方」、「（問
      ：你們住在你媽媽租的東山路都住在那裡？）客房」、「
      （問：住你媽媽租的東山路那裡多久？）有住過但是不能
      確定住多久」、「（問：丁○○被抓到之前一天或是前兩
      三天，他有無住在你媽媽租的東山路那裡？）前一天有，
      在丁○○被抓的前一天我還跟丁○○住我媽媽東山路那邊
      ，隔天早上還一起出去買東西」、「（問：與丁○○在案
      發前一天住在你媽媽那裡，有無看到什麼人在那裡？）早
      上我跟丁○○要出門的時候，我有看到我媽媽、羅和本、
      藍慶義還有我哥哥的女朋友潘玉琳」、「（問：他們都在
      做什麼？）我哥哥和他的女朋友在睡覺，我媽媽跟羅和本
      、藍慶義在客廳玩大老二」、「（問：有無看到警察查獲
      的紙袋子在客房那裡？）我沒有注意」等語（見本院上訴
      審卷第187至189頁）。依證人張舒琦之證詞，被告丁○○
      僅係偶而至陳春美租屋處居住，且於案發前一天尚有在該
      處過夜，並於案發前一天早上即與證人張舒琦出門。(6)有
      關承辦員警之陳述部分：證人即承辦員警張正儀於臺中地
      檢署91年度偵字第2559號陳春美毒品案件 92年1月13日偵
      查時證稱：「（問：查獲之毒品是在那裡找到的？）在陳
      春美的房間找到的，門進去左邊的第二個房間找到，部分
      用鐵盒子裝起來的，部分放在桌上。桌上有安非他命 2包
      、海洛因1包及吸食器，其他都在鐵盒內」、「 （問：鐵
      盒子打開時是誰承認其所有？）三人都不承認為其所有」
      、「（問：陳春美有無告訴你毒品是丁○○的？）有」、
      「（問：有無詢問藍慶義毒品是誰的？）有，他說他所吸
      食的安非他命是陳春美提供給他的」等語（見原審卷(二)第
      132、133頁）；且證人即承辦員警鄧永光亦於該次檢察官
      訊問時證稱：上開扣案物品是員警張正儀找到的等語（見
      原審卷(二)第132頁） 。再者，證人即本案承辦員警張正儀
      、柯宏志於原審92年3月20日調查時證稱： 「．．．我們
      一進去（陳春美租屋處），在陳春美的房間桌上看到有安
      非他命、一級毒品海洛因及吸食器，現場有羅和本、陳春
      美、藍慶義在陳春美房間吸食毒品。在搜索途中謝聖凰及
      張仕仁有過來敲門，他們說他們要進來吸食安非他命」、
      「（問：如何查獲丁○○？）是丁○○敲門進來．．．」
      、「（問：是否確定在三個房間分別查獲起訴書所載之毒
      品？）是」、「那時門都沒有鎖」等語（見原審卷(一)第22
      1、227、228頁）。又證人張正儀於本院上訴審93年11月4
      日審理時證稱：「（問：當時在陳春美房間查獲的海洛因
      12包、安非他命10包、現金1萬6000元、 天平秤等等物品
      是何人的？）當時我們在陳春美房間裡面的床舖底下查到
      一個鐵盒，裡面有現金還有海洛因、安非他命，當時在現
      場有三個人，包括陳春美，我們就帶回隊上再偵訊，後來
      他們有供出是誰的」、「（問：被告二人當時有無在現場
      ？）有，我還在屋子裡面搜索的時候，丁○○還來敲門，
      我們讓他進來，之後我們在他帽子裡查到海洛因，甲○○
      人在屋內」、「（被告丁○○問：請問證人張正儀他們去
      搜索的時候是幾點，我敲門入內是幾點？）我們大概搜索
      了二十幾分鐘左右，丁○○才來敲門」等語（見本院上訴
      審卷第228至231頁）。依上開承辦員警之證詞，於員警至
      陳春美租屋處搜索之初，僅有陳春美與藍慶義及羅和本三
      人在場，隨後謝聖凰及張仕仁有敲門入內，而最後係被告
      丁○○於員警搜索約二十分鐘後始敲門入內。(7)綜觀前開
      證人之陳述，堪認被告丁○○僅係偶而至陳春美租屋處與
      其女友張舒琦同住，且於案發前一天上午即離開該處，直
      至案發當天員警搜索約過二十分鐘後始再敲門入內。再者
      ，該處除陳春美外，尚有被告甲○○及證人潘玉琳、張舒
      琦等人在該處出入，且於警前往搜索時，除當場有藍慶義
      、羅和本外，隨後復有謝聖凰、張仕仁進入，益見該處出
      入之複雜。況該處三個房間於員警搜索時均未上鎖，且所
      查扣第一、二級毒品之數量不小，價值甚多，鐵盒內之現
      金復多達16500元，倘該鐵盒、 毒品及現金等物皆為被告
      丁○○所有，其豈會將之放置該處，處於任何人皆可輕易
      接觸之情況，實啟人疑竇。又案發當天在該處被警查獲之
      毒品數量非少，復有被查獲分裝袋、天平秤等物，該等物
      品已足使搜索員警懷疑在場之人有人涉嫌販賣毒品，而該
      屋為陳春美所租，證人甲○○為陳春美之子，偶而住在該
      處，證人藍慶義、羅和本、謝聖凰及張仕仁於員警搜索時
      亦均在場，在場之人可謂人人自危，深恐自己遭警指為販
      賣毒品之犯罪嫌疑人，顯見證人甲○○、陳春美、藍慶義
      、羅和本、謝聖凰及張仕仁等人均係與被告丁○○處於利
      害對立之立場，難期為客觀無私之陳述，且被告丁○○係
      於員警至陳春美住處搜索約二十分鐘後，始敲門入內，因
      其最後到場致無從先為辯駁之可能。另證人陳春美亦於該
      次搜索後經警以其涉嫌販賣毒品而移送臺中地檢署檢察官
      以91年度偵字第2559號偵辦，歷經檢察官多次訊問該案被
      告即本件之證人陳春美及證人甲○○、藍慶義等人，始於
      92年11月13日處分不起訴確定（見原審卷(二)第120至137頁
      、本院上訴審卷第255、256頁及本院上訴審所調臺中地檢
      署91年度偵字第2559號卷宗影本），而證人藍慶義為證人
      陳春美之友人，其在證人陳春美涉嫌販賣毒品案件所為之
      陳述，難免對陳春美有所偏頗，且證人陳春美就扣案鐵盒
      及其內毒品、現金是否為被告丁○○所有乙節之陳述反覆
      不定，要難以證人陳春美、藍慶義先後不一之證詞遽認上
      開在陳春美租屋處所查扣之分裝袋、天平秤及鐵盒暨其中
      之毒品、現金等物為被告丁○○所有。3.依上所述，本院
      尚查無證據證明上開在陳春美租屋處所查扣之分裝袋、天
      平秤及鐵盒暨其中之毒品、現金等物為被告丁○○所有，
      尚難以之認定被告丁○○有販賣毒品海洛因予證人甲○○
      、謝聖凰及張仕仁之不利證據。
    (四)綜上各節，本院既查無積極證據，足以證明被告丁○○有
      販賣毒品海洛因予證人甲○○、謝聖凰及張仕仁之犯行，
      其此部分犯罪要屬不能證明，其部分罪嫌即有不足，惟因
      公訴人認此部分與前開已論罪科刑之被告丁○○販賣毒品
      海洛因予證人林策真部分有連續犯之裁判上一罪關係，爰
      不另為無罪之諭知，併此敘明。
貳、無罪部分
一、公訴意旨另略以：被告丁○○又意圖營利，基於販賣第二級
    毒品安非他命之犯意，於91年1月29日下午2時許，在陳春美
    租屋處，以每小包 5百元之價格，販賣第二級毒品安非他命
    一小包予藍慶義施用。又被告甲○○見有利可圖，遂與被告
    丁○○二人共同基於販賣第一級毒品海洛因之犯意聯絡，於
    91年2月1日下午3時30分許，因林策真以其所有門號為00000
    00000 號之行動電話與被告丁○○所有之上開門號行動電話
    聯絡，表示欲購買1000元之第一級毒品海洛因後，被告丁○
    ○隨即轉知被告甲○○，並指示被告甲○○持第一級毒品海
    洛因一包（淨重0‧27公克，包裝重0‧23公克），至臺中市
    ○○○路174巷土地公廟旁交付予林策真，並收取現金 1000
    元。嗣二人交易毒品完成後，隨即為在前述土地公廟旁埋伏
    之臺中縣警察局少年隊員警查獲，因認被告丁○○涉犯毒品
    危害防制條例第4條第2項之販賣第二級毒品罪，被告甲○○
    涉犯毒品危害防制條例第4條第1項之販賣第一級毒品罪云云
    。
二、訊據被告丁○○、甲○○各迭於警詢、偵查、原審、本院審
    理時堅詞否認有何右揭販賣第二級毒品或販賣第一級毒品之
    犯行，被告丁○○辯稱：伊從未販賣毒品予藍慶義等語；被
    告甲○○則辯稱：伊沒有幫丁○○拿毒品給林策真，伊在土
    地公廟遇到的女子不是林策真等語。經查：
    (一)被告丁○○涉嫌販賣二級毒品部分：
      1.公訴意旨認被告丁○○有販賣第二級毒品安非他命予證
        人藍慶義之犯行，無非係以證人藍慶義之指證，及在陳
        春美住處查獲之毒品、分裝袋、天平秤及現金等資為論
        據。
      2.關於證人藍慶義之陳述於警詢稱安非他命係由被告丁○
        ○出售予伊等語（見臺灣臺中地方法院檢察署毒品偵字
        第387號卷第25頁） 、於偵查中卻改稱：安非他命係被
        告丁○○無償轉讓伊等語（見原審卷(二)第132至133頁）
        ，其指述前後不一，實難遽採為不利於被告丁○○之認
        定，業敘經敘明如上，且無從以其陳述為不利於被告丁
        ○○之惟一證據。況本院尚查無證據證明上開在陳春美
        租屋處所查扣之分裝袋、天平秤及鐵盒暨其中之毒品、
        現金等物為被告丁○○所有，亦經說明如前，而藍慶義
        係因案經臺灣臺中地方法院檢察署通緝在案，而無從傳
        拘到案，亦經詳述如前，況被告丁○○復堅決否認有販
        賣第二級毒品安非他命予藍慶義，顯無其他積極證據，
        足以證明被告丁○○有何販賣第二級毒品安非他命予藍
        慶義施用之犯行，本院認並無再傳訊證人藍慶義之必要
        ，附予敘明。被告丁○○被訴販賣第二級毒品犯行部分
        顯屬不能證明。
    (二)被告甲○○涉嫌販賣一級毒品部分：
      1.公訴意旨認被被告甲○○有與被告丁○○共同販賣第一
        級毒品海洛因予林策真之犯行，無非係以證人林策真、
        潘玉琳之指證，及在證人林策真身上查扣之海洛因一小
        包、在證人潘玉琳身上查扣之現金等資為論據。
      2.訊據被告甲○○迭於警詢、偵查、原審及本院審理時堅
        詞否認有何與被告丁○○共同販賣第一級毒品予林策真
        之犯行，辯稱：伊沒有幫丁○○拿毒品給林策真，伊在
        土地公廟遇到的女子不是林策真等語。是依被告甲○○
        之供詞並不足以證明被告丁○○有何販賣第一級毒品海
        洛因林策真之犯行。經查：(一)共同被告丁○○於原審及
        本院本審均堅決否認有叫甲○○販賣毒品海洛因，證稱
        ：伊叫的人有二十幾歲，不是甲○○等語（詳見原審卷
        (二)第168頁、本院本審卷第75頁） ，且證人林策真於於
        原審審理時證稱：警察查獲時伊身上的海洛因是一個年
        輕人給伊的，那個年輕人是被告丁○○叫他拿給伊的，
        那時伊沒有拿錢給那個年輕人，被告甲○○伊不認識等
        語（參見原審刑事卷宗(二)第60頁(一)第62頁），則在證人
        林策真在警詢及審判中前後二供述間存在明顯的矛盾，
        因而兩供述在相互對照中，反映出可以導致被告甲○○
        是否販毒之不同結論，是證人林策真於司法警察調查中
        所為之陳述，具有相反性無疑。又證人林策真於原審到
        庭證稱：（問：為何警訊你說身上毒品是在土地公廟跟
        被告甲○○買的？）警察說不這樣要打人云云（參見原
        審刑事卷宗(一)第173頁）「 （問：當初為何說藥是甲○
        ○交給你？）伊沒有這樣說，甲○○伊不認識云云（參
        見原審刑事卷宗(二)第六二頁），於本院本審再度證稱：
        「（問：是否認識被告甲○○，於警訊中為何提到甲○
        ○？）我與甲○○並不認識，在警局訊問的時候，我並
        沒有提到在場這位被告，我只有提到丁○○，我記得當
        時的筆錄只有問到丁○○並沒有問到在場的這位〈手指
        被告甲○○〉）。（問：當天如何與「阿海」聯絡？）
        我打阿海的手機，電話號碼我已經不記得。後來他人沒
        有到，沒有金錢交易。（問：當時你們約幾點？）大概
        下午兩點多。（問：當時他有無說請何人帶過來？）他
        沒有講。（問：對方如何把毒品給你？）可能他有告訴
        送貨的人，我的象徵。（問：被警方查獲後，大概幾點
        到警局？）大概7、8點左右。（問：到警局是否馬上作
        筆錄？）當時警察問我有沒有身體不舒服，我說沒有，
        我們就做筆錄。（問：你有無與警察一起到臺中市○○
        路○段138巷59號搜索？）警察有帶我去，但我不知道那
        是什麼地方，我到的時候就已經有很多人在那裡。（問
        ：後來那個送毒品的人有無在上開房屋內？）沒有。（
        問：提示偵字第2816號卷第十八頁背面之林策真警訊筆
        錄，證人所言是否屬實？）我沒有講這樣。我並不知道
        在庭的被告叫什麼名字。（問：作筆錄時，被告是否在
        裡面？）有，但我不知道他叫什麼名字。（問：請當庭
        辨認被告甲○○，是否有拿毒品？）不是他。（問：筆
        錄記載證人當庭指認，是否屬實？〈提示偵字第2816號
        卷第十八頁背面〉）我沒有當庭指認，當時警察問我認
        不認識他，我有說不認識他（指甲○○），你可以請製
        作筆錄的人跟我對質。而且當時也有錄音。‧‧‧（問
        ：對於證人張正義於本院上訴審 93年11月4日之審判筆
        錄所述有何意見？）沒錯，當時警察既然有看到他，為
        何不先追他。（問：為何於警局提到甲○○？）我沒有
        提到他，警察問我是否認識甲○○，我有說我不認識。
        是警察自己寫的。（問：你於原審卷第17頁、第50頁之
        證述筆錄有何意見？）沒錯，當時所講都是事實。‧‧
        ‧（問：被告答當時警察是用何方式讓你指認？）當時
        警察沒有拿什麼東西給我指認，警察當場指著別人讓我
        指認，也沒有相片。阿海我認識，阿凱我不認識。‧‧
        ‧。（問：你與丁○○如何認識？）吸食毒品認識的。
        我們只是口頭之交而已。（問：只是口頭之交為何拿毒
        品給你？）因為吸食毒品的人，不管男女，只要見過面
        ，就會互相給毒品。」等語 （詳見本院本審卷第155頁
        至第159頁） ，則以林策真於本院本審警詢堅決否認甲
        ○○有代為交付海洛因，且其之所以能指認不認識之甲
        ○○，係因甲○○當時亦在警局內，而由警察詢問伊認
        不認識甲○○而來，參以證人即承辦之員警張正儀於本
        院上訴審 93年11月4日審理時證稱：「（問：搜索的員
        警到底是何人目擊有一個人跟林策真交易毒品？）當時
        我騎機車，我有一個同事看到有一個人進廁所，要我們
        注意」、「‧‧‧事實上是我們在土地公廟旁看到甲○
        ○跟林策真交易毒品，我是看到林策真騎機車與一位男
        孩子交談，但我有一段距離，分不清楚該位男孩子是否
        是甲○○」等語（見本院上訴審卷第227至230頁），以
        及本件甲○○堅決否認有交付毒品海洛因予林策真，且
        被告丁○○亦否認有透過甲○○交付毒品海洛因予林策
        真，從而本部分固能明確楊證明富華確有透過他人交付
        海洛因予林策真，然尚未能僅以林策真於警詢之指述，
        認定係透過甲○○交付海洛因予林策真。
      3.又本件案發當時，員警當場跟監並逮捕被告甲○○時，
        並未在被告甲○○身上查獲任何現金，僅在被告甲○○
        之同行女友潘玉琳身上查獲現金 1萬2千3百元乙節，有
        臺中縣警察局少年隊搜索扣押筆錄影本及臺中縣警察局
        扣押物品目錄表影本各1份附卷可稽（見91年度偵字第2
        816號卷第21至24頁） 。而據證人潘玉琳於91年2月1日
        警詢時證稱：「（問：警方於91年2月1日15時30分在．
        ．．土地公廟內跟監發現林策真向甲○○購買毒品海洛
        因你是否在場？）我沒有在場，因當時我被甲○○載，
        在未到土地公廟前先行下車去吃牛肉麵，所以未看到甲
        ○○販賣毒品給林策真」、「（問：你與甲○○關係如
        何？）他是男朋友，同居有半年之久」、「（問：警方
        ．．．查獲林策真，並在其身上起獲海洛因1小包 ．．
        ．是否向甲○○購買之海洛因毒品？）不知道」、「（
        問：甲○○騎機車載你在土地公廟前下車後，甲○○去
        何處？與何人見面？是否販賣毒品？）甲○○騎機車去
        土地公廟與林策真見面約有3分鐘， 是否販賣毒品給林
        策真我不知道」、「（問：警方在你身上查獲新台幣 1
        萬2仟3佰元是否販賣毒品所得之金額？） 7仟元是我所
        有，其他5仟3佰元是甲○○的，是否販賣毒品所得我不
        知道」等語（見原審卷（一）第344、345頁）。依證人
        潘玉琳之證詞，可知案發前被告甲○○曾離開證人潘玉
        琳數分鐘之久，二人並非形影不離，故就被告甲○○前
        往何處、與何人見面等節，證人潘玉琳均未在場見聞；
        再者，證人潘玉琳於警詢時固證稱：其身上被查獲之現
        金其中5千3百元為被告甲○○所有等語，惟該現金係員
        警離開案發現場後始自證人潘玉琳身上查獲，而非於發
        覺有疑似交易毒品情事發生時當場自被告甲○○身上所
        起獲，且與本件交易所得1000元不符，亦無以該筆現金
        認係被告甲○○與證人林策真交易毒品所得之款項，亦
        難以之認定被告甲○○有與丁○○共同販賣毒品予林策
        真。諭知。
三、綜上所述，被告丁○○被訴販賣第二級毒品安非他命部分及
    被告甲○○被訴共同販賣第一級毒品海洛因部分，顯均無從
    證明，原審判決關此部分未予詳細勾稽，遽予論罪科刑，即
    有未洽。被告丁○○就原審判決關於其販賣第二級毒品安非
    他命部分上訴否認犯行，指摘原審判決不當，即有理由，而
    被告甲○○就原審判決關於其共同販賣第一級毒品海洛因部
    分上訴否認犯行，指摘原審判決不當，亦有理由，自應由本
    院將原審判決關於被告丁○○販賣第二級毒品安非他命部分
    及被告甲○○共同販賣第一級毒品海洛因部分撤銷改判，並
    諭知被告丁○○被訴販賣第二級毒品安非他命部分及被告甲
    ○○被訴共同販賣第一級毒品海洛因部分，均無罪。
據上論斷，應依刑事訴訟法第369條第1項前段、第364條、第299
條第1項前段、第301條第1項， 93年1月9日修正後毒品危害防制
條例第4條第1項、、第18條第1項前段、第19條第1項，刑法第 2
條第1項前段、刑法第11條前段、第28條，判決如主文。
本案經檢察官戊○○到庭執行職務。
中　　華　　民　　國　　94　　年　　8 　　月　　11　　日
              刑事第三庭  審判長法　官　江　錫　麟
                                法　官　林　欽　章
                                法　官　胡　忠　文
上列正本證明與原本無異。
甲○○不得上訴。
檢察官及被告丁○○均得上訴。
如不服本判決應於收受送達後十日內向本院提出上訴書狀，其未
敘述上訴之理由者並得於提起上訴後十日內向本院補提理由書（
均須按他造當事人之人數附繕本）。
                                書記官　許　美　惠
中　　華　　民　　國　　94　　年　　8 　　月　　12　　日
附錄論罪科刑法條：
毒品危害防制條例第4條第1項：
製造、運輸、販賣第一級毒品者，處死刑或無期徒刑，處無期徒
刑者，得併科新臺幣
一千萬元以下罰金。
附表一：
┌──┬────┬───┬────────┬──────────────┐
│編號│扣案毒品│數　量│　　查獲處所    │　　　　　重量及純度        │
├──┼────┼───┼────────┼──────────────┤
│一  │海洛因  │6小包 │臺中市北屯區東山│合計淨重1.27公克，包裝重2.91│
│    │        │      │路1段138巷59號第│公克，純度百分之39.74，純質 │
│    │        │      │1個房間         │淨重0.50公克。              │
├──┼────┼───┼────────┼──────────────┤
│二  │甲基安非│1小包 │同右            │淨重0.17公克，其中0.02公克供│
│    │他命    │      │                │檢驗用罄，餘0.15公克。      │
├──┼────┼───┼────────┼──────────────┤
│三  │海洛因  │12小包│同右址之第2個房 │合計淨重7.04公克，包裝重4.52│
│    │        │      │間（未扣本案）  │公克，純度百分之66.90，純質 │
│    │        │      │                │淨重4.71公克。              │
├──┼────┼───┼────────┼──────────────┤
│四  │甲基安非│10小包│同右（未扣存本案│合計淨重159.41公克，其中0.23│
│    │他命    │      │）              │公克供檢驗用罄，餘159.18公克│
│    │        │      │                │。                          │
├──┼────┼───┼────────┼──────────────┤
│五  │海洛因  │3小包 │同右址之第3個房 │合計淨重0.35公克，包裝重0.75│
│    │        │      │間              │公克。                      │
├──┼────┼───┼────────┼──────────────┤
│六  │甲基安非│15小包│同右            │合計淨重33.8公克，其中0.26公│
│    │他命    │      │                │克供檢驗用罄，餘33.54公克。 │
├──┼────┼───┼────────┼──────────────┤
│七  │海洛因  │1小包 │林策真身上（未扣│淨重0.27公克，包裝重0.23公克│
│    │        │      │存本案）        │。                          │
└──┴────┴───┴────────┴──────────────┘
附表二：
（一）被告丁○○所有之NOKIA3310行動電話1具（門號：000000
      0000號）。
（二）調粉器1組（在第3個房間內查獲）。
（三）分裝袋8包（在第3個房間內查獲6包，在第2個房間內查獲
      2包，此2包分裝袋未扣存本案）。
（四）白粉2包（在丁○○身上查獲，經檢驗無毒品反應，淨重7
      .81公克，包裝重0.77公克）。
（五）白粉1包（在第2個房間內查獲，經檢驗無毒品反應，淨重
      23.18公克，包裝重0.84公克，未扣存本案）。
（六）天平秤1組（在第2個房間內查獲，未扣存本案）。
（七）被告甲○○所有之分裝袋4包（在第1個房間內查獲）。
附表三：
（一）被告丁○○所有之MOTOROLAL200行動電話1具（門號：000
      0000000號）
（二）安非他命吸食器2組（在第3個房間內查獲）。
（三）注射針筒2支（在第3個房間內查獲）。
（四）注射針筒4支（在第1個房間內查獲）。
（五）現金1萬6千5百元（在第2個房間內查獲）。
（六）安非他命吸食器1組（在第2個房間內查獲）。
　　　　　　　　　　　　　　　　　　　　　　　　　　　Ｒ
